臺灣苗栗地方法院民事裁定              100年度護字第192號
聲  請  人  苗栗縣政府
法定代理人  劉政鴻
相  對  人  M991202    .
法定代理人  M991202M  .
上列當事人間聲請延長安置事件，本院裁定如下：
    主      文
相對人M991202 （真實姓名年籍均詳卷）應自民國一○○年十一
月十六日起延長安置參個月。
聲請程序費用新臺幣壹仟元由聲請人負擔。
    理      由
一、按兒童及少年有下列各款情形之一，非立即給予保護、安置
    或為其他處置，其生命、身體或自由有立即之危險或有危險
    之虞者，直轄市、縣（市）主管機關應予緊急保護、安置或
    為其他必要之處置：（一）兒童及少年未受適當之養育或照
    顧。（二）兒童及少年有立即接受診治之必要，而未就醫者
    。（三）兒童及少年遭遺棄、身心虐待、買賣、質押，被強
    迫或引誘從事不正當之行為或工作者。（四）兒童及少年遭
    受其他迫害，非立即安置難以有效保護者。緊急安置不得超
    過七十二小時，非七十二小時以上之安置不足以保護兒童及
    少年者，得聲請法院裁定繼續安置。繼續安置以三個月為限
    ；必要時，得聲請法院裁定延長之，兒童及少年福利法第36
    條第1 項、第37條第2 項分別定有明文。
二、本件聲請意旨略以：聲請人依法為兒童及少年福利主管機關
    ，於民國99年12月6 日接獲113 婦幼系統通報稱，相對人M9
    91202 （真實姓名年籍均詳卷）未滿1 歲遭獨留在家，經派
    出所員警實地訪查，相對人確實有遭獨留狀況，故請聲請人
    協助後續處理。聲請人接獲通報後派員前往調查得知，相對
    人確實有多次遭獨留在家之情況，後委託財團法人臺灣兒童
    暨家庭扶助基金會苗栗分事務所進行家庭處遇服務，100 年
    5 月13日家庭訪視時再次發現相對人遭獨留在家，故依兒童
    及少年福利法第36條之規定緊急安置相對人，並爰依同法第
    37條之規定聲請本院裁定准予繼續安置相對人3 個月在案。
    由財團法人臺灣兒童暨家庭扶助基金會苗栗分事務所安置評
    估報告顯示：相對人之母受限於工作時間與經濟因素，尚無
    法尋覓到合適的照顧資源，且其與同居人對於相對人之照顧
    計畫未有共識。相對人之母同居人之父母表達有照顧相對人
    之意願，然與相對人之母未達成共識。綜上所述，為維護相
    對人之權益，爰依兒童及少年福利法第37條之規定，聲請本
    院裁定准予延長安置相對人3 個月等語。
三、經查，聲請人主張之上開事實，業據其提出本院100 年度護
    字第74、131 號民事裁定、苗栗縣政府家庭處遇個案安置評
    估報告等件為證，核無不符，足認相對人確有未受適當養育
    、照顧之情事。依前開評估報告所示，相對人之母與其同居
    人之關係未能釐清、充滿矛盾，在此情形下雖其同居人之親
    友有意願照顧相對人，但相對人之母態度不一，彼此未有共
    識，無法確認相對人返家後之實際照顧者與照顧計畫及品質
    ，故現階段相對人仍不適合返家居住，是仍有必要延長安置
    3 個月以提供相對人保護。從而，聲請人聲請延長安置3 個
    月，核屬有據，應予准許。
四、依兒童及少年福利法第1 條第2 項，非訟事件法第21條第1
    項、第24條第1 項，裁定如主文。
中    華    民    國    100   年    11    月    22    日
                  家事法庭    法  官  曾明玉
以上正本係照原本作成。
如不服本裁定，應於裁定送達後十日內向本院提出抗告狀，並繳
納抗告費新臺幣壹仟元。
                              書記官  黃惠雯
中    華    民    國    100   年    11    月    22    日